【裁判字號】    99,易,1086
【裁判日期】    990820
【裁判案由】    家庭暴力防治法
【裁判全文】
臺灣板橋地方法院刑事判決              99年度易字第1086號
公  訴  人  臺灣板橋地方法院檢察署檢察官
被      告  甲○○
上列被告因違反家庭暴力防治法案件，經檢察官提起公訴（99年
度偵字第4601號），本院判決如下：
    主  文
甲○○犯違反保護令罪，處拘役伍拾日，如易科罰金，以新臺幣
壹仟元折算壹日。
    事  實
一、甲○○、乙○○為夫妻，2 人間有家庭暴力防治法第3 條第
    1 款之家庭成員關係，前因甲○○曾對乙○○有身體及精神
    上之不法侵害行為，經本院於民國98年6 月9 日以98年度家
    護抗字第24號裁定核發民事通常保護令，命甲○○不得對乙
    ○○實施身體或精神上不法侵害行為，亦不得對乙○○為騷
    擾之聯絡行為，保護令之有效期間為1 年。詎甲○○於98年
    6 月12日經警通知而知悉上開民事通常保護令內容後，竟基
    於違反民事通常保護令之犯意，於上開保護令有效期間內之
    98年10月20日12時3 分許起至同年月21日15時3 分許止，以
    其所使用之門號0000000000號行動電話撥打43通電話至乙○
    ○所使用之門號0000000000號行動電話，以此方式騷擾乙○
    ○，而違反上開保護令之裁定。
二、案經乙○○訴由臺灣板橋地方法院檢察署檢察官偵查起訴。
    理  由
一、按被告甲○○所犯係最重本刑為3 年以下有期徒刑、拘役或
    專科罰金之罪，屬刑事訴訟法第376 條第1 款所列之罪之案
    件，依同法第284 條之1 規定，第一審得由法官獨任進行審
    判程序，合先敘明。
二、訊據被告矢口否認有何違反保護令之犯行，辯稱：當時是因
    為伊和乙○○的小兒子林士揚出車禍，伊有義務告訴乙○○
    這件事，請乙○○一起處理事情，又大兒子林士哲當兵精神
    有異常表現，軍中輔導長要伊和太太商量一下安撫大兒子，
    所以伊要請乙○○安撫大兒子，才會打電話給乙○○，因乙
    ○○接起來後都不講話，沒聲音，伊只好繼續打，打電話是
    為了小孩的事情，並無要騷擾乙○○的意思，乙○○為了要
    離婚，才說伊騷擾她云云。經查：
  (一)程序方面：
    證人乙○○曾於98年12月14日檢察官偵查中到庭具結作證，
    其向檢察官所為之言詞陳述，並無證據證明有何顯不可信之
    情況，且與本案待證事實相關，依刑事訴訟法第159 條之1
    第2 項規定，得為證據。
  (二)實體方面：
  1.被告曾於98年10月20日12時3 分許起至同年月21日15時3 分
    許止，以其所使用之門號0000000000號行動電話撥打43通電
    話至其妻乙○○所使用之門號0000000000號行動電話之事實
    ，業據被告坦承不諱，並有門號0000000000號行動電話通聯
    紀錄1 份（見臺灣板橋地方法院檢察署98年度他字第7284號
    偵查卷〈下稱偵一卷〉第8-11頁）附卷可稽，又本院前於98
    年6 月9 日，因認定被告曾對告訴人乙○○有身體及精神上
    之不法侵害行為，而以98年度家護抗字第24號裁定核發民事
    通常保護令，命被告不得對告訴人實施身體或精神上不法侵
    害行為，亦不得對告訴人為騷擾之聯絡行為，保護令之有效
    期間為1 年，嗣被告於98年6 月12日經警通知而知悉上開民
    事通常保護令內容等事實，亦有本院上開民事裁定、臺北縣
    政府警察局海山分局保護令執行紀錄表各1 份（見偵一卷第
    4-7 頁、本院卷第16頁）在卷可考，均堪認屬實。
  2.被告雖否認有違反保護令騷擾告訴人之行為，並以前詞置辯
    ，惟證人即告訴人乙○○已於偵訊時具結證稱：（98年）10
    月20、21日被告打電話給伊，伊有接聽，被告跟伊說小兒子
    林士揚騎機車滑倒，後來被告就講到他懷疑伊有外遇，被告
    都只是以小孩的事作為藉口，先講小孩後來又講到伊，當時
    被告只跟伊說林士揚跌倒並說伊要跟對方講事情，沒有要伊
    出面，所以伊也不知道被告打給伊要做什麼，林士揚在跌倒
    的第一天就有跟伊說他受傷，之後林士揚又告訴伊希望伊出
    面，因為被告不願意出面，當天被告打來，剛開始是有講林
    士揚的事，後來又講到其他有關於伊外遇的事，伊一掛電話
    他又打來，之後就都一直講伊外遇的事，被告在10月20、21
    日一直打電話給伊會讓伊覺得被騷擾等語（見偵一卷第37頁
    ），復於本院審理時具結證稱：伊不記得被告在哪一通電話
    有提到林士揚出車禍的事情，被告打電話給伊之前，林士揚
    就已經跟伊聯絡上告訴伊他摔車的事情，林士揚說他是自己
    摔車，不是和別人發生車禍，被告打給伊的這43通電話，伊
    沒有說話，只有聽，被告還有在電話中說他都查出來了，伊
    走到哪裡，都有人看到，就是在懷疑伊外遇的事情，被告打
    來先講林士揚的事情，之後再打來就都在講別的事情，有時
    候講完伊的事情以後會再加上一句「你兒子的事情你處理好
    」，這兩天被告打來的電話中都沒有提到林士哲的事情，這
    43通電話大部分是伊先掛斷電話，有時候聽到被告講伊的事
    情伊不想聽，就把電話掛掉，有時候兩邊都沒出聲，被告也
    會先掛電話，43通電話中是懷疑伊外遇的事情比較多，講到
    林士揚的事情伊記得約有兩通，但沒有特別注意是哪兩通，
    其他就是在講懷疑伊外遇的事情，有時候被告打來沒出聲，
    伊也沒出聲，然後伊就把電話掛了等語（見本院99年7 月28
    日審判筆錄）；本院審酌被告在明知自己與告訴人感情不睦
    ，告訴人已聲請法院核發禁止騷擾之通常保護令之情況下，
    若其僅是打算告知告訴人林士揚發生車禍及林士哲情緒需要
    安撫之事，於撥打1 、2 通電話發現告訴人不願意與其進行
    對話後，衡情即應改以其他方式處理（例如自己或請他人傳
    送簡訊通知告訴人、請託其他親友代為轉告告訴人等），實
    無一再撥打告訴人電話，於15小時內撥打次數高達43次，反
    覆向告訴人告知林士揚發生車禍及林士哲情緒需要安撫等事
    之理，是被告所辯顯與常情不符，相較之下，告訴人所證述
    之內容應較被告所辯可採，堪認被告確有以林士揚發生車禍
    為藉口，多次撥打電話給告訴人，在電話中談及懷疑告訴人
    外遇之事，以此方式騷擾告訴人之行為。
  3.綜上所述，被告所辯不足採信，本件事證明確，被告上開犯
    行已堪認定。
三、核被告所為，係犯家庭暴力防治法第61條第2 款之違反保護
    令罪。爰審酌被告漠視法院核發之保護令，仍對告訴人乙○
    ○為騷擾行為，造成告訴人心理及生活上甚大之困擾，行為
    實有不當，及被告犯罪之目的、手段、所生危害、犯後態度
    等一切情狀，量處如主文所示之刑，並諭知易科罰金之折算
    標準，以資懲儆。
據上論斷，應依刑事訴訟法第284 條之1 、第299 條第1 項前段
，家庭暴力防治法第61條第2 款，刑法第11條前段、第41條第1
項前段，判決如主文。
本案經檢察官王家春到庭執行職務。
中    華    民    國    99    年    8     月    20    日
                  刑事第十八庭  法  官  楊筑婷
如不服本判決應於收受本判決後10日內向本院提出上訴書狀，並
應敘述具體理由，如未敘述上訴理由者，應於上訴期間屆滿後20
日內補提理由書狀於本院（均須按他造當事人之人數附繕本）「
切勿逕送上級法院」。
                                書記官  傅淑芳
中    華    民    國    99    年    8     月    20    日
附錄本案判決論罪科刑法條：
家庭暴力防治法第61條
違反法院依第14條第1 項、第16條第3 項所為之下列裁定者，為
本法所稱違反保護令罪，處3 年以下有期徒刑、拘役或科或併科
新臺幣10萬元以下罰金：
一、禁止實施家庭暴力。
二、禁止騷擾、接觸、跟蹤、通話、通信或其他非必要之聯絡行
    為。
三、遷出住居所。
四、遠離住居所、工作場所、學校或其他特定場所。
五、完成加害人處遇計畫。

司法院資訊處製作；財團法人民間司法改革基金會備份。
